【裁判字號】    97,再,235
【裁判日期】    980922
【裁判案由】    土地增值稅
【裁判全文】
臺北高等行政法院裁定
                                       97年度再字第235號
再審原告    甲○○
            乙○○
再審被告    臺北市稅捐稽徵處
代  表  人  丙○○處長）住同.
上列當事人間因土地增值稅事件，再審原告對本院96年度訴字第
3586號確定判決，提起再審之訴，本院裁定如下︰
    主  文
再審之訴駁回。
再審訴訟費用由再審原告負擔。
    理  由
一、按「再審之訴專屬為判決之原行政法院管轄。」行政訴訟法
    第275 條第1 項定有明文。本件再審原告等係對本院96年度
    訴字第3586號確定判決提起再審之訴，揆諸上開法條，本院
    有管轄權，合先敘明。
二、次按「再審之訴，應以訴狀表明左列各款事項，並添具確定
    終局判決繕本，提出於管轄行政法院為之：一、當事人。二
    、聲明不服之判決及提起再審之訴之陳述。三、應於如何程
    度廢棄原判決及就本案如何判決之聲明。四、再審理由及關
    於再審理由並遵守不變期間之證據。」、「再審之訴不合法
    者，行政法院應以裁定駁回之。」行政訴訟法第277 條第1
    項、第278 條第1 項分別定有明文。故提起再審之訴，應依
    行政訴訟法第277 條第1 項第4 款表明再審理由，此為必須
    具備之程式。所謂表明再審理由，必須指明確定判決有如何
    合於行政訴訟法第273 條或第274 條所定再審事由之具體情
    事，始為相當。倘僅泛言有再審事由而無具體情事者，仍難
    謂已合法表明再審理由。所提再審之訴，即屬不合法。
三、再審原告等前因土地增值稅事件提起行政訴訟，經本院以上
    開判決駁回其訴，再審原告等不服，提起上訴，嗣經最高行
    政法院認其上訴不合法，而駁回其上訴確定。再審原告等認
    本院前確定判決，有再審之事由而提起本件再審之訴。通觀
    其再審理由，不僅未具體表明原確定判決有何行政訴訟法第
    273 條或第274 條所定之再審事由，且核其所提行政訴訟再
    審狀及補陳理由狀內表明之再審理由，均係重述其對於前訴
    訟程序起訴狀及上訴狀之主張，就已經原確定判決指駁不採
    者，再為指摘，並未指明原確定判決有如何合於再審事由之
    具體情事，難謂已合法表明再審理由，揆諸前揭規定及說明
    ，本件再審之訴為不合法，應予駁回。
四、依行政訴訟法第278 條第1 項、第104 條、民事訴訟法第95
    條、第78條，裁定如主文。
中    華    民    國    98    年     9    月   22     日
                    臺北高等行政法院第七庭
                              審判長法  官  林樹埔
                                    法  官  劉穎怡
                                    法  官  林玫君
上為正本係照原本作成。
如不服本裁定，應於送達後10日內向本院提出抗告狀（須按他造
人數附繕本）。
中    華    民    國    98    年     9    月   22     日
                                    書記官  黃玉鈴


司法院資訊處製作；財團法人民間司法改革基金會備份。
